最  高  行  政  法  院  裁  定
                                     100年度裁字第2638號
上  訴  人  蕭竣元
訴訟代理人  林石猛  律師
            戴敬哲  律師
被 上訴 人  財政部高雄市國稅局
代  表  人  何瑞芳
上列當事人間營業稅事件，上訴人對於中華民國100年8月4日高
雄高等行政法院100年度訴字第258號判決，提起上訴，本院裁定
如下：
    主  文
上訴駁回。
上訴審訴訟費用由上訴人負擔。
    理  由
一、按對於高等行政法院判決之上訴，非以其違背法令為理由，
    不得為之，行政訴訟法第242條定有明文。依同法第243條第
    1項規定，判決不適用法規或適用不當者，為違背法令；而
    判決有同條第2項所列各款情形之一者，為當然違背法令。
    是當事人對於高等行政法院判決上訴，如依行政訴訟法第24
    3條第1項規定，以高等行政法院判決有不適用法規或適用不
    當為理由時，其上訴狀或理由書應有具體之指摘，並揭示該
    法規之條項或其內容；若係成文法以外之法則，應揭示該法
    則之旨趣；倘為司法院解釋或本院之判例，則應揭示該判解
    之字號或其內容。如以行政訴訟法第243條第2項所列各款情
    形為理由時，其上訴狀或理由書，應揭示合於該條項各款之
    事實。上訴狀或理由書如未依此項方法表明，或其所表明者
    與上開法條規定不合時，即難認為已對高等行政法院判決之
    違背法令有具體之指摘，其上訴自難認為合法。
二、本件被上訴人依據通報及查得資料，查獲上訴人與訴外人蔡
    長城、陳煌竹、陳慶原及方順財等4人合夥經營砂石場(下稱
    系爭砂石場)，未依規定申請營業登記，即擅於民國97年2月
    至5月間從事砂石等買賣業務，銷售額計新臺幣(下同)11,92
    4,571元(不含稅)，進貨時亦未依規定取得進項憑證，金額
    計10,870,412元，經審理違章屬實，除核定補徵營業稅596,
    229元外，並按進貨未依規定取得他人憑證金額10,870,412
    元處5%罰鍰543,520元及未依法給與他人憑證並漏報銷售金
    額，擇一從重按所漏稅額596,229元處2倍之罰鍰計1,192,45
    8元，合計1,735,978元。上訴人不服，申請復查，經遭訴願
    決定以「原處分(復查決定)關於罰鍰部分撤銷，由原處分機
    關另為處分。其餘訴願駁回。」上訴人仍表不服，就補徵營
    業稅部分提起行政訴訟，經原審法院判決駁回其訴後，提起
    本件上訴，主張：原審判決僅以上訴人有出資之事證，即將
    上訴人認定為系爭砂石場之合夥人，適用民法關於隱名合夥
    等法規不當，且營業稅之納稅主體為事業，並非個人，系爭
    砂石未辦理營利事業登記，其負責人為陳煌竹及陳慶源，原
    審未盡調查證據之義務，竟認被上訴人對全體合夥人發單補
    稅，並無不合；復認上訴人就合夥關係存否發生爭議，應另
    行起訴解決，判決理由矛盾且有悖租稅法定原則等語，雖以
    該判決違背法令為由，惟核其上訴理由，係就原審取捨證據
    、認定事實之職權行使，指摘其為不當，並就原審已論斷者
    ，泛言未論斷，或就原審所為論斷，泛言其論斷矛盾，而非
    具體表明合於不適用法規、適用法規不當、或行政訴訟法第
    243條第2項所列各款之情形，難認對該判決之如何違背法令
    已有具體之指摘。依首開規定及說明，應認其上訴為不合法
    。
三、據上論結，本件上訴為不合法。依行政訴訟法第249條第1項
    前段、第104條、民事訴訟法第95條、第78條，裁定如主文
    。
中    華    民    國    100   年    11    月    3     日
                    最高行政法院第五庭
                        審判長法官  黃  合  文
                              法官  鄭  忠  仁
                              法官  劉  介  中
                              法官  帥  嘉  寶
                              法官  陳  鴻  斌

以  上  正  本  證  明  與  原  本  無  異
中    華    民    國    100   年    11    月    3     日
                              書記官  王  福  瀛